臺灣臺中地方法院刑事判決　　　　　　　　　　　　　　九十四年度訴字第八九號
　　公　訴　人　臺灣臺中地方法院檢察署檢察官
　　被　　　告　甲○○
右列被告因違反毒品危害防制條例案件，經檢察官提起公訴（九十三年度毒偵字第四
八九○號），被告於準備程序中就被訴事實為有罪之陳述，經告以簡式審判之旨，並
聽取意見後，本院合議庭裁定由受命法官獨任進行簡式審判程序，本院判決如左：
    主    文
甲○○連續施用第一級毒品，處有期徒刑捌月，含有第一級毒品海洛因殘渣之殘渣袋
壹個沒收銷燬之；又施用第二級毒品，處有期徒刑月。應執行有期徒刑拾月，含有
第一級毒品海洛因殘渣之殘渣袋壹個沒收銷燬之。
    犯罪事實
一、甲○○前於民國九十二年間因施用毒品案件，經本院以九十二年度毒聲字第三二
    ○六（起訴書誤載為三○二六）號裁定送觀察、勒戒後，臺灣臺中看守所附設勒
    戒處所評定無繼續施用毒品之傾向，由臺灣臺中地方法院檢察署檢察官於九十三
    年一月三十日以九十三年度毒偵字第六八號為不起訴處分，並於同年月二十九日
    執行完畢釋放。其仍不知戒惕，於觀察、勒戒執行完畢釋放後之五年內，基於施
    用第一級毒品海洛因之概括犯意，自九十三年八月底起至同年十一月十八日中午
    十二時許止，在臺中市○區○○路八十號十樓之二住處廁所內，以將第一級毒品
    海洛因置入注射針筒內，加入生理食鹽水，再注射在手臂血管之方式，施用第一
    級毒品海洛因多次，平均約一星期施用一至二次。其又另行基於施用第二級毒品
    甲基安非他命之犯意，於九十三年十一月十六日在臺中市○○路某旅社內，以將
    第二級毒品甲基安非他命置於玻璃球內，以火燒烤，使其產生霧化氣體，再施用
    其煙霧之方式，施用第二級毒品甲基安非他命一次。嗣於九十三年十一月二十日
    下午一時三十分許，在臺中市○區○○路八十號十樓之二住處，因警持搜索票搜
    索而查獲，並扣得其所有供施用之含有第一級毒品海洛因殘渣之殘渣袋一個。
二、案經臺中市警察局第二分局報請臺灣臺中地方法院檢察署檢察官偵查起訴。
    理    由
一、訊據被告甲○○對其於右揭時地連續施用第一級毒品海洛因之事實，業據其於警
    詢、偵查及本院審理時坦承不諱，並有含有第一級毒品海洛因殘渣之殘渣袋一個
    扣案可資佐證。又被告對於其餘右揭時地施用第二級毒品甲基安非他命之事實，
    亦於本院審理時坦承不諱。且被告經警方查獲後，其尿液經送請詮昕科技股份有
    限公司檢驗之結果，驗有甲基安非他命、嗎啡之陽性反應等情，有該公司濫用藥
    物尿液檢驗報告一紙存卷可證，而海洛因施用入人體後水解還原成嗎啡，再循嗎
    啡之代謝方式排出體外，已據行政院衛生署藥物食品檢驗局（八一）藥檢壹字第
    ○○六四三一號函說明綦詳。再被告前於九十二年間因施用毒品案件，經本院以
    九十二年度毒聲字第三二○六號裁定送觀察、勒戒後，臺灣臺中看守所附設勒戒
    處所評定無繼續施用毒品之傾向，由臺灣臺中地方法院檢察署檢察官於九十三年
    一月三十日以九十三年度毒偵字第六八號為不起訴處分，並於同年月二十九日執
    行完畢釋放之事實，有臺灣高等法院被告全國前案紀錄表及臺灣臺中地方法院檢
    察署刑案資料查註紀錄表各一份在卷可稽。綜上，被告自白與事實相符，其於前
    案觀察、勒戒執行完畢釋放後五年內再犯施用第一級毒品海洛因及第二級毒品甲
    基安非他命之事證明確，犯行洵堪認定。
二、核被告所為，係犯毒品危害防制條例第十條第一項之施用第一級毒品海洛因罪及
    同條第二項之施用第二級毒品安非他命罪。被告施用毒品海洛因、安非他命前之
    持有毒品海洛因、安非他命行為，本應以持有論，惟持有後進而施用，其持有之
    低度行為應被施用之高度行為所吸收，故不再另論其持有第一級、第二級毒品罪
    。被告所為前開多次施用第一級毒品海洛因之行為，時間緊接，所犯構成要件相
    同，顯係基於概括之犯意為之，為連續犯，爰依刑法第五十六條之規定，論以一
    罪，並加重其刑。至被告所犯上開之連續施用第一級毒品海洛因罪、施用第二級
    毒品安非他命罪間，係犯意各別，犯罪構成要件不同，應予分論併罰。爰審酌被
    告前因施用毒品經觀察、勒戒後，仍不知戒惕，猶一再施用第一級毒品，並施用
    第二級毒品一次，無視於毒品對於自身健康之戕害及國家對於杜絕毒品犯罪之禁
    令，不知戒除惡習，惡性非輕，然念及被告於本院審理期間坦承犯行，態度良好
    ，因其前有急性肝炎、橫紋肌溶解症併發急性腎衰竭及右側肋膜腔積水等症狀而
    施用毒品，此有被告所提出之診斷證明書一紙在卷可佐，其施用毒品海洛因、安
    非他命並無危害他人，施用之次數非多等一切情狀，分別量處如主文所示之刑，
    並合併定其應執行刑，以資懲儆。又扣案為被告所有供其施用毒品之殘渣袋一個
    ，因與其內殘留之第一級毒品海洛因無法剝離，整體應視為毒品，應依毒品危害
    防制條例第十八條第一項前段之規定，予以宣告沒收銷燬之。
據上論斷，應依刑事訴訟法第二百七十三條之一第一項、第二百九十九條第一項前段
，毒品危害防制條例第十條第一項、第二項、第十八條第一項前段、第二十三條第二
項，刑法第十一條、第五十六條、第五十一條第五款，判決如主文。
本案經檢察官乙○○到庭執行職務
中      華      民      國      九十四    年      一    月    二十八    日
                                  臺灣臺中地方法院刑事第一庭
                                      法  官  周 瑞 芬
右正本證明與原本無異。
如不服本判決，應於送達後十日內向本院提出上訴狀（須附繕本），上訴於臺灣高等
法院臺中分院。
                                      書記官
中      華      民      國      九十四    年      一    月    二十八    日
附錄本判決論罪科刑法條：
毒品危害防制條例第十條：
施用第一級毒品者，處六月以上五年以下有期徒刑。
施用第二級毒品者，處三年以下有期徒刑。
